【裁判字號】    92,訴,4355
【裁判日期】    921031
【裁判案由】    侵權行為損害賠償
【裁判全文】
臺灣臺北地方法院民事判決                        九十二年度訴字第四三五五號
    原      告  乙○○
    訴訟代理人  甲○○
    被      告  丙○○
當事人間侵權行為損害賠償事件，本院於九十二年十月十七日言詞辯論終結，判決如
下：
    主  文
原告應賠償被告新台幣壹佰參拾柒萬壹仟參佰伍拾捌元及自民國九十二年六月七日起
至清償日止，按週年利率百分之五計算之利息。
原告其餘之訴駁回。
訴訟費用由被告負擔二分之一，餘由原告負擔。
    事  實
一、原告方面：
  (一)聲明：原告應賠償被告新台幣三百二十二萬二千九百七十一元及自起訴狀繕本送
    達翌日起至清償日止，按週年利率百分之五計算之利息。
  (二)陳述：本件兩造原為男女朋友關係，嗣因原告有意與被告分手，致被告心有不甘
    ，竟基於殺人之故意，預先購買尖刀一把，再於把手上纏繞紗布，而於民國九十
    一年十二月十九日上午九時許，至台北市○○區○○路二十六號原告上班之辦公
    大樓處埋伏等候原告，嗣見原告到來並搭乘電梯欲至位於九樓之辦公室時，隨即
    在三樓將原告搭乘之電梯按往上，待電梯開啟後，被告即進入電梯並按第十二樓
    ，向原告偽稱要談談，經原告拒絕後，被告立即阻止原告離開並強拉原告至十二
    樓電梯外之走道後，隨即拿出預藏之尖刀用力猛刺原告手腳及足以致命之頭部數
    刀，致原告受有左手腕第三、四肌腱斷裂、左手腕撕裂傷約四公分、左膝撕裂傷
    約五公分、頭頂撕裂傷各約十公分、七公分、六公分、右眼眶下撕裂傷各約七公
    分、六公分、五公分、右眼眶骨折等傷害，嗣因該尖刀刺入原告右眼眶過深致無
    法拔出，始行住手，並逃離現場，原告負傷忍痛立即以電話向同事求救，嗣經人
    報警，及時送醫急救始倖免於難。原告受被告殺傷後，經送醫療共支出新台幣（
    下同）三十萬六千零三十八元醫療費用，又原告因被告之侵權行為致受有一年工
    作損失四十一萬六千九百三十三元，此外，原告正值荳蔻，受此傷害，造成精神
    上極大之恐懼不安，需長期接受相關單位之心理輔導，為此依民法第一百八十四
    條第一項、第一百九十五條第一項規定，訴請被告賠償上揭醫療薪資之損害及二
    百五十萬元之精神慰撫金，合計三百二十二萬二千九百七十一元等語。
  (三)證據：提出診斷證明書影本、醫療費用單據影本、附表等件為證。
二、被告方面：
  (一)聲明：駁回原告之訴。
  (二)陳述略謂：對於原告已提出單據之費用部分，被告並不爭執，惟原告請求之精神
    慰撫金過高，超出能力範圍，無力給付云云。
  (三)證據：被告未提出任何證據資料供本院佐參。
    理  由
一、本件原告起訴主張被告因不甘原告提出分手之主張，竟於九十一年十二月十九日
    趁原告上班之際，至原告上班地點強押原告談判，經原告拒絕後，被告即以預藏
    之尖刀刺殺原告，造成原告身體嚴重傷害，且影響工作，計支出醫療費用三十萬
    六千零三十八元，工作損失四十一萬六千九百三十三元，連同精神慰撫金二百五
    十萬元，合計訴請被告賠償原告三百二十二萬二千九百七十一元等語；被告則以
    其確曾刺殺原告，是以對於原告可提出單據證明之請求並不爭執，惟對於原告所
    主張之精神慰撫金部分則認有過高情形，無力清償原告此部分之請求云云置辯。
二、經查，本件原告確因被告之上述侵權行為致身體受有上揭嚴重傷害，此部份事實
    除有三軍總醫院附設民眾診療服務處所出具之診斷證明書影本在卷可稽外，被告
    對此亦不爭執，而被告因上揭不法行為，刑事部分已經本院以殺人未遂罪判處有
    期徒刑九年在案，雖被告對上開刑事判決提起上訴，惟對於其所為不法行為並不
    爭議，是本件被告上開侵權行為應堪認為屬實。本件原告既因被告上開不法行為
    受有侵害，依民法第一百八十四條第一項、第一百九十五條第一項規定，自得訴
    請被告賠償損害，玆將本件原告各項請求之准駁理由說明如下：
  (一)醫療費用三十萬六千零三十八元部分
    本件原告於受被告不法侵權行為傷害後，共計支出醫療費用三十萬六千零三十八
    元，此部份事實有三軍總醫院出具之收據影本在卷供參，被告對原告此部份之請
    求亦不爭執，而原告此部分費用之產生，確與被告之侵權行為間有因果關係，是
    應認原告此部份之請求為有理由，應予准許。
  (二)工作損失四十一萬六千九百三十三元部分
    本件原告原於騰越設計有限公司工作，每月薪資約三萬四千七百四十四元，此有
    扣繳憑單影本附卷可考，於遭此橫禍後，自九十一年十二月起至九十二年五月份
    止，共計六個月無法工作，此部份事實有原告提出之住院醫療資料等可供參照，
    原告起訴請求被告賠償一年無法工作之損失，計四十一萬六千九百三十三元，然
    原告於九十二年六月分起已至毅太企業股份有限公司工作，每月薪資為二萬五千
    二百六十八元，此為原告所自承，並經提出八月份員工薪資單供本院審酌，是倘
    原告自九十二年六月份起已覓得工作，則其請求被告賠償一年之工作損失，即有
    未當。自九十一年十二月份始，至九十二年五月份止，原告因被告之侵權行為致
    有六個月無工作收入，此部份金額合計二十萬八千四百六十四元，至原告請求一
    年無法工作之損失，扣除上述六個月部分後，剩餘六個月部分原告雖已另覓得工
    作，惟此一工作之薪資較之前一份工作每月短少九千四百七十六元，六個月合計
    短少五萬六千八百五十六元，倘非被告之侵權行為，原告應不至於有此短少收入
    情事，易言之，此部份損失非不得視為原告可預期之利益，是合計原告六個月無
    法工作之損失及六個月短少之薪資收入，合計二十六萬五千三百二十元，此一金
    額為原告因被告之侵權行為所造成之工作上損失，應由被告負損害賠償責任，是
    原告此範圍內之請求應認為有理求，應予准許。至原告此部份之請求逾上揭範圍
    部分，即屬無據，應予駁回。
  (三)精神損失二百五十萬元部分
    原告正值荳蔻，經被告瘋狂殘殺行為，致受有肉體上嚴重傷害，於精神上亦遭重
    大打擊，況被告擊殺原告之部位大多屬於頭、臉部，對原告容貌有嚴重損傷，此
    所以原告經此傷害後鬱鬱終日，原告上揭身心狀況，復由證人即受台北市社會局
    委託心理輔導原告之新女性聯合會社工陳宛彤到場證稱：「（問：本件原告何時
    到你們那邊接受輔導？）九十一年十二月三十一日臺北市政府社會局轉介過來的
    ，當時原告住在醫院治療，當時原告還沒有辦法說話，所以我們是跟醫院的社工
    作瞭解，社工說當時原告一直作惡夢，且不願意接受心理諮商，但我們還是一直
    用電話追蹤，後來原告比較接受我們的輔導，據我瞭解，原告目前還是一直作惡
    夢，仍處於恐懼的狀態。原告與一般人接觸時，還是會表現出比較堅強的狀態，
    但是跟熟識的人接觸時，就會說出他比較恐懼的一面，他的心理應該還是屬於恐
    懼的狀態。因為原告現在在工作了，所以我比較沒有跟他接觸，我上次跟他聯繫
    是在八月多以電話聯繫，原告還是會覺得有恐懼，但是他仍有逃避的狀況。」等
    語（參本院九十二年十月十七日言詞辯論筆錄），是本院認原告所受精神上之損
    失，以物質衡量，應為八十萬元，是原告此範圍內之請求應認為有理由，應予准
    許。至逾上揭範圍之主張，即屬無據，應予駁回。是綜上所述，本件原告因被告
    侵權行為遭受損失，其起訴請求被告賠償之金額在合計一百三十七萬一千三百五
    十八元範圍內及依此計算之法定利息，為有理由，應予准許。其逾此範圍外之主
    張，即屬無據，應予駁回。
三、結論：原告之訴為一部有理由，一部無理由，依民事訴訟法第七十九條但書，判
    決如主文。
中      華      民      國    九十二    年      十      月    三十一    日
                                  民事第二庭  法  官  汪漢卿
正本係照原本作成
如對本判決上訴，須於判決送達後廿日內向本院提出上訴狀
中      華      民      國    九十二    年      十      月    三十一    日
                                              書記官  許婉如


司法院資訊處製作；財團法人民間司法改革基金會備份。
